臺灣板橋地方法院刑事判決　　　　　 100年度交簡上字第83號
上　訴　人
即　被　告　李科霖
上列上訴人因公共危險案件，不服本院100 年度交簡字第945 號
中華民國100 年3 月7 日所為第一審簡易判決（聲請簡易判決處
刑案號：99年度速偵字第7957號），提起上訴，本院管轄第二審
之合議庭判決如下︰
    主  文
上訴駁回。
李科霖緩刑年，緩刑期間付保護管束，並應向指定之政府機關
、政府機構、行政法人、社區或其他符合公益目的之機構或團體
，提供壹佰貳拾小時之義務勞務。
    事  實
一、本案經本院審理結果，認原審以上訴人即被告李科霖所為係
    犯刑法第185 條之3 服用酒類不能安全駕駛而駕駛罪，判處
    罰金新臺幣（下同）6 萬5 千元，如易服勞役，以1 千元折
    算1 日，其認事用法及量刑均無不當，應予維持，並引用如
    附件第一審刑事簡易判決書記載之事實、證據及理由。
二、上訴人即被告李科霖上訴意旨略以：伊於民國99年12月20日
    晚上下班，和工作之工人一起小酌，喝了一杯米酒加少許維
    他露汽水，正要回家時，接到雙和醫院打來電話，說住院中
    罹患癌症之母親李林玉緊急需要開刀，要馬上到院簽同意書
    ，因大哥中風已久，三弟已亡多年，另名弟弟住在南部家境
    清寒，所有事情都要由伊處理，當晚本要坐計程車去醫院，
    無奈身上沒錢，約了老闆借錢，結果未到新埔向老闆拿到錢
    ，半路上就碰到海山分區員警攔查，伊實不是故意騎車，且
    係初犯，伊在分局作筆錄時，伊一再要求說在醫院之母親有
    急事需要去處理，但他們就是不肯放人，以致母親病情惡化
    過些時日死亡，且當晚在警局畫圈圈，還有上下左右做視力
    測驗，神智都很清楚，所有測試都有過關，並未嚴重，員警
    一再強調不會判得太嚴重，如今卻判得如此之重。茲因母親
    死亡，家境貧窮，兄弟清貧又都無能為力，本人又是殘障中
    低收入戶，母親喪事費用又一大筆未還，希望能降低刑度，
    從輕量刑，且能用分期付款方式繳納云云。
三、訊據上訴人即被告李科霖對於上揭犯罪事實，於警詢、偵查
    及本院審理中均坦承不諱，並有酒精濃度測定報告表、刑法
    第185 條之3 案件測試觀察紀錄表、汽機車駕駛人酒後生理
    協調平衡檢測紀錄表、舉發違反道路交通管理事件通知單各
    1 紙在卷可稽。而依刑法第185 條之3 案件測試觀察紀錄表
    所載，其為警查獲時，車輛行徑偏離常軌，時而加速，時而
    忽停，顯無法正常操控，而有駕駛過程因酒後駕車原因，顯
    然無法正常駕駛之情事；另經警命閉雙眼，30秒內朗誦阿拉
    伯數字，由1001到1003，有數錯數目或無法於30秒內朗誦完
    畢等情，且用筆在個同心圓之間的0.5 公分環狀帶內，畫另
    一個圓時，所畫圓圈亦有不完整、不連續等情形，是在酒後
    生理平衡檢測部分亦不合格，顯見被告已達不能安全駕駛之
    程度。是被告猶於上訴理由狀爭執其畫圈圈，還有上下左右
    做視力測驗，神智都很清楚，所有測試都有過關云云，顯不
    足採。本案事證明確，被告犯行洵堪認定，應予依法論科。
四、又按有關刑之量定，乃實體法上賦予法院得為自由裁量之事
    項，倘原審法院量刑未逾越法律所規定之範圍，又無濫用權
    限之情形，即不得任意指摘為違法或不當。經查，原審審酌
    被告明知其未領有重型機車駕駛執照，亦知悉酒精成分對人
    之意識能力具有不良影響，酒後駕車對一般往來之公眾及駕
    駛人自身皆具有高度危險性，既漠視自己安危，尤罔顧公眾
    安全，於服用酒類後其呼氣酒精濃度已高達每公升0.61毫克
    ，顯處於不能安全駕駛之狀態下，仍騎乘機車於道路上行駛
    ，危害公眾行車安全，暨犯後坦承犯行，態度尚佳等一切情
    狀，量處罰金6 萬5 千元，並諭知如易服勞役之折算標準，
    經核其認事用法，並無不合，量刑亦屬妥適。被告以案發當
    日係因急需趕赴醫院而騎車，且家計負擔沉重，原審量刑過
    重，上訴請求輕判云云。惟依被告所提出其母親李林玉在雙
    和醫院之病歷資料，僅得證明其母親於該段期間確實因罹癌
    而住院中，然並無從據以證明被告於案發當日確有趕赴醫院
    簽署同意書之事由存在；且按刑法第185 條之3 服用酒類不
    能安全駕駛而駕駛罪，其法定刑為「1 年以下有期徒刑、拘
    役或科或併科15萬元以下罰金」，本件被告呼氣中酒精濃度
    高達0.61 mg/L ，遠逾標準值，仍騎乘動力交通工具機車行
    駛於市區○○○○○道路交通安全法令，更造成路上人、車
    往來之高度危險，甚至會造成人員傷亡，家庭破碎，上訴人
    既自知家計負荷沈重，更應潔身自愛，注意酒後不能駕車之
    規定，原審以其初犯僅量處罰金刑度，應屬適當，是被告仍
    執前詞上訴請求輕判，自不足採。從而，被告上訴為無理由
    ，應予駁回。
五、末查，被告前未曾因故意犯罪受有期徒刑以上刑之宣告，有
    臺灣高等法院被告前案紀錄表1 份在卷足憑，其因一時失慮
    ，觸犯刑章，事後已坦承犯行，深具悔意，且斟酌其本件酒
    測值尚非甚高，又未實際造成他人人身傷亡之結果，且被告
    領有輕度肢障身心障礙手冊及新北市新莊區公所中低收入身
    心障礙證明書，有其提出之中華民國身心障礙手冊及上開證
    明書各1 紙在卷可按，被告經此偵審程序及刑之宣告後，當
    知所警惕，信無再犯之虞，所宣告之刑以暫不執行為適當，
    爰併宣告緩刑3 年，以啟自新。又為期被告能於服務社會中
    建立正確價值觀，爰依刑法第74條第2 項第5 款之規定命其
    應於緩刑期間向指定之政府機關、政府機構、行政法人、社
    區或其他符合公益目的之機構或團體，提供120 小時之義務
    勞務，以兼啟自新及警惕之效，並依刑法第93條第1 項第2
    款規定，應於緩刑期間併付保護管束。至於應向上開何單位
    提供義務勞務，屬執行之問題，允由執行檢察官斟酌被告之
    年齡、智識及能力，兼衡上開各單位之實際需求，而為指定
    ，附此敘明。
據上論斷，應依刑事訴訟法第455 條之1 第1 項、第3 項、第
368 條、第373 條，刑法第74條第1 項第1 款、第2 項第5 款、
第93條第1 項第2 款，判決如主文。
本案經檢察官簡志祥到庭執行職務。
中    華    民    國   100    年    7     月    19    日
                    交通法庭  審判長法  官  王士珮
                                    法  官  劉景宜
                                    法  官  張誌洋
以上正本證明與原本無異。
本件不得上訴。
                                    書記官  金和國
中    華    民    國   100    年    7     月    19    日